# 同一控制下，收购净资产为负数的子公司，长期股权投资如何确认？

提问人：donney_lixc 时间：2017-01-21 09:16:34
A公司以 0 元收购同一控制下的B公司100%股权，收购日，B公司的实收资本是 50 万元，未分配利润是-90万元，净资产合计为-40万元。（假设A公司没有资本公积）
请问这个分录怎么做啊，长投又不能确认负数？

回答人：chenyiwei
1 、长期股权投资按零值确认。 2 、如果合并方需承担的对被合并方的责任超出了《公司法》所规定的“股东对公司的有限责任”的范畴，则考虑该额外责任是否满足《企业会计准则第 13 号——或有事项》第四条所规定的预计负债确认条件，如果满足，则按最佳估计数确认预计负债。 3 、所支付的收购对价款与上述 1 、 2 两项所确认金额之间的差额，冲减资本公积（资本溢价或股本溢价）。资本公积（资本溢价或股本溢价）不足冲减的，依次冲减盈余公积、未分配利润。

提问人：zhs7403 时间：2017-01-21 10:51:38
陈老师，对您说的 2 ，借方是营业外支出还是投资收益好一些？

回答人：chenyiwei
资本公积。